【裁判字號】    92,易,523
【裁判日期】    921231
【裁判案由】    竊盜
【裁判全文】
臺灣新竹地方法院刑事判決                          九十二年度易字第五二三號
    公  訴  人  臺灣新竹地方法院檢察署檢察官
    被      告  丙○○
右列被告因竊盜案件，經檢察官聲請簡易判決處刑（九十二年度偵字第二七八九號）
，本院認不得依簡易判決處刑，改依通常訴訟程序審理，判決如左：
    主  文
丙○○共同攜帶兇器竊盜，累犯，處有期徒刑捌月。
扣案鐮刀壹支沒收。
    事  實
一、丙○○前曾於民國八十二年間，因違反麻醉藥品管理條例案件，經臺灣高等法院
    於八十三年七月十九日判處有期徒刑五年二月，於同年九月一日確定，於八十四
    年一月二十九日入監執行，於八十五年十月十九日假釋出獄，刑期至八十八年十
    二月二十二日屆滿，未經撤銷假釋，而以已執行完畢論。其猶不知悔改，復和甲○○（另經本院於九十二年八月十九日以九十二年度易字第三一一號判決，於九
    十二年九月八日確定在案）共同基於意圖為自己不法所有之犯意聯絡，於九十二
    年二月二十五日凌晨三時三十分許，由丙○○駕駛其所有之紅色自小客車，搭載
    甲○○至新竹縣關西鎮東光里東光國民小學旁為乙○○所有之檳榔園內，甲○○
    則攜帶其所有客觀上足以對人之生命、身體造成危害可供作為兇器使用之鐮刀一
    支作為割取檳榔之工具，渠等間分工方式為二人互相輪流，如丙○○持鐮刀割取
    檳榔，甲○○即撿拾綑綁割下之檳榔，如為甲○○持鐮刀割取檳榔，則由丙○○
    撿拾綑綁割下之檳榔。迄同日凌晨四時二十分止，二人共計割取約二千五百顆檳
    榔（價值約新臺幣【下同】二千餘元）得手。嗣渠等正準備離去時，為警巡邏發
    現，當場查獲甲○○，並扣得上揭二千五百顆檳榔（業已發還）及鐮刀一支等物
    ，丙○○則趁隙逃逸無蹤。嗣因甲○○供述上情，因而循線查獲丙○○。
二、案經臺灣新竹地方法院檢察署檢察官簽分偵查起訴。
    理  由
一、訊據被告丙○○固不否認有於九十二年二月二十五日至被害人乙○○所有前揭檳
    榔園內等情，惟矢口否認有和共犯甲○○共同為上揭竊取檳榔之犯行，辯稱：甲○○之前有欠我錢，當天晚上我睡到凌晨三點多，打電話給甲○○，要去向他收
    款，他說他人在關西，叫我過去找他，五分鐘後，我開車到了，再打電話給他，
    他指示我如何走，我就下車走進去找他，還沒有看到他時，就聽到有人在叫不要
    跑，不要跑，我以為有人要打我，就往小路跑了，我並沒有和甲○○一起去偷檳
    榔云云。經查：
    （一）右揭事實業據共犯即證人甲○○於警訊時陳述：我和一名綽號「老葉」的
          男子一起參與行竊檳榔，一共就我們兩人，竊取檳榔之用途是賣給檳榔攤
          牟利，當時共竊得檳榔二千五百粒，彎型鐮刀是我所有，就是用來竊取檳
          榔之工具等語，及於偵訊時陳稱；我和老葉於九十二年二月二十五日在新
          竹縣關西鎮東光國小旁的檳榔園，持我所有的鐮刀偷割檳榔，偷了二千五
          百顆，偷檳榔是我們二人共同提議的等語（見九十二年度偵字第一一四七
          號卷第九至十、二五頁），暨於本院審理時證述：當時是被告開著紅色車
          子載我，經過那裡，因為需要錢，所以去偷檳榔要賣，當時是用刀子割的
          ，刀子是我的，我們二人輪流割，輪流撿，總共割取二千五百顆，價值大
          概二千多元，我們打算賣得的錢一人一半，後來割完後，我抬著檳榔及拿
          著鐮刀走在前面，被告在後面，警察在那邊埋伏，抓我，被告看到警察來
          就跑了等語綦詳（見本院卷第三七頁），核與證人即查獲警員楊秀文於偵
          訊時所證述：當時我們是去巡邏，剛好看見該檳榔園的巷口有一臺前面未
          掛車牌，後面有掛車牌的紅色自小客車，我們以手電筒查看，看見車子內
          部有檳榔絲，懷疑裡面有人在偷檳榔，便去查看，果然看見有一人在割，
          另一人在收集檳榔，我們就回車旁埋伏，當時甲○○背著檳榔往車的方向
          走來，在車旁五、六公尺處抓到他的。（為何只逮獲一人？）因為甲○○
          走前面，另一人走後面，前後有一段距離。（現場是否有其他車輛？）沒
          有，只有那一臺等情節大致相符（見九十二年度他字第三五一號卷第二一
          頁），復為被告自承：當天確實有開著一臺紅色且前面未掛車牌，後面有
          掛車牌的自小客車去該檳榔園，聽到有人在叫不要跑，不要跑時，就從小
          路跑走了等情不諱（見本院卷第四二至四四頁），而證人甲○○並因有為
          上揭竊盜行為及其餘竊盜犯行，而經本院於九十二年八月十九日以九十二
          年度易字第三一一號刑事判決判處有期徒刑十月，並於九十二年九月八日
          確定等情，亦有上揭案號之刑事判決及甲○○之臺灣高等法院被告全國前
          案紀錄表各一份附卷足稽（見本院卷第四八至五十頁），此外，並為被害
          人乙○○於警訊時指述失竊情節甚明，復有贓證物品認領保管收據一份附
          卷足參（見九十二年度偵字第一一四七號卷第十三至十四、十六頁），暨
          鐮刀一支扣案足資佐證（九十二年度保管字第○三四一號卷，扣押物品清
          單見九十二年度偵字第一一四七號卷第二三頁），足認被告確實有為上揭
          竊盜犯行無訛。
    （二）被告雖以上揭情詞置辯，然證人甲○○並未向被告借貸過任何款項等情，
          已據證人甲○○於本院審理時證述明白（見本院卷第三九頁），而被告復
          無法提出包括借據、票據等借款資料，或提出任何證人等供本院調查以實
          其所辯此部分內容為真。參以案發當日係凌晨三時三十分許，為一般人睡
          眠歇息之時間，則被告又何有在這種一般人休憩之時間，打電話聯絡並前
          往向證人甲○○索債之理？況且，證人甲○○當時係在上揭檳榔園內竊取
          檳榔，其既係趁月黑風高之際為此竊盜犯行，顯見其不欲為人所知甚明，
          衡情果被告並非和其共犯此竊盜犯行，則證人甲○○又豈有於此時指示被
          告前往該檳榔園向其索債，自曝己身犯行，而毫不擔心被告一旦發覺其為
          此竊盜犯行將可能報警之理？再者，證人甲○○和被告間並無任何恩怨糾
          紛等情，已為證人甲○○證述在卷（見本院卷第三七頁），而被告雖供述
          ：和證人甲○○有一些講話衝突過等語，但其亦自承：是因有關觀念及個
          性問題，且也沒有口角及肢體衝突等情（見本院卷第四一頁），足見被告
          與證人甲○○間應僅係意見偶有不合，尚無任何仇恨怨隙之情形，況且，
          證人甲○○亦因為上揭竊盜犯行，而經本院於九十二年八月十九日以九十
          二年度易字第三一一號刑事判決判處有期徒刑十月，於九十二年九月八日
          確定等情，已如前述，而證人甲○○自始至終對其所為此部分竊盜犯行均
          坦承不諱，並無推諉，衡情證人甲○○自無虛構事實誣陷被告以減輕自身
          刑責之理，是以綜合以上，應認證人甲○○所為上揭證詞自堪採信，被告
          前開所辯無足憑採。
    （三）又查，證人即查獲警員楊秀文等於案發當時，係在被告所駕駛至現場之前
          揭紅色自小客車旁埋伏，發現背著檳榔、拿著鐮刀之證人甲○○往車子停
          放位置之方向走來，後面尚有一人時，即展開追捕，因後面行走之人離證
          人甲○○有一段距離，所以只逮獲證人甲○○等情，已為證人楊秀文證述
          明確（見九十二年度他字第三五一號卷第二一頁），並為被告自承：當時
          聽到有人喊不要跑，不要跑，就趕快跑了，因為我也怕被人打等語不諱（
          見本院卷第四四頁），則果被告於案發當時確僅係到現場找證人甲○○催
          討債務，則其尚未見到證人甲○○，顯見索債之目的尚未達成，縱使聽聞
          有人大叫不要跑，不明究理之被告為免落人口實，自應停留在原地，然其
          卻馬上基於為免遭人毆打之理由迅速逃逸，益徵其確有為上揭竊盜犯行而
          畏罪情虛之態。
    （四）綜合以上，被告前開所辯均顯與常情有違而不足採信，本案事證已臻明確
          ，被告所為上揭犯行洵堪認定，應予依法論科。至被告於本院調查時聲請
          鑑定扣案之鐮刀上是否有其指紋一節（見本院九十二年十月三十一日準備
          程序筆錄，附於本院卷第二十頁），因被告聲請之時已距離案發時間八個
          月之久，且查獲當時，因係證人甲○○拿著該鐮刀，證人甲○○又供承犯
行不諱，是以查獲警員斯時並未採集該鐮刀上之指紋，則在已經過八個月
          時間之現在，已難期能自該鐮刀上採集得清晰之指紋並予以鑑定。而被告
          確有為上揭竊盜犯行，已如前述，是以本院認被告此部分證據之聲請並無
          調查之必要，亦不妨礙本院所為上揭認定，附此敘明。
二、核被告丙○○所為，係犯刑法第三百二十一條第一項第三款攜帶兇器竊盜罪，其
    就上揭犯行，與共犯即證人甲○○間具有犯意聯絡及行為分擔，為共同正犯。又
    被告前曾於八十二年間，因違反麻醉藥品管理條例案件，經臺灣高等法院於八十
    三年七月十九日判處有期徒刑五年二月，於同年九月一日確定，於八十四年一月
    二十九日入監執行，於八十五年十月十九日假釋出獄，刑期至八十八年十二月二
    十二日屆滿，未經撤銷假釋，而以已執行完畢論等情，有臺灣新竹地方法院檢察
    署刑案資料查註紀錄表及臺灣高等法院被告全國前案紀錄表各一份在卷足參（見
    九十二年度他字第三五一號卷第三頁、本院卷第八、十一頁），其於五年以內再
    犯本件有期徒刑以上之罪，為累犯，應依刑法第四十七條規定加重其刑。爰審酌
    被告犯罪之動機、手段、目的、所竊得財物之價值、犯後猶一再飾詞辯解，不知
    悔悟等一切情狀，量處如主文所示之刑，以資懲儆。扣案之鐮刀一支，為共犯甲○○所有，且係供其和共犯甲○○共同為上揭竊盜犯行時所用之物等情，為證人
    甲○○證述在卷（見本院卷第三七頁），爰應依刑法第三十八條第一項第二款之
    規定宣告沒收之。
據上論斷，應依刑事訴訟法第四百五十二條、第二百九十九條第一項前段，刑法第二
十八條、第三百二十一條第一項第三款、第四十七條、第三十八條第一項第二款，判
決如主文。
本案經檢察官許鈺茹到庭執行職務。
中      華      民      國    九十二    年     十二     月    三十一    日
                                臺灣新竹地方法院刑事第一庭
                                  審判長法  官  賴  淑  敏
                                        法  官  彭  淑  苑
                                        法  官  楊  惠  芬
右正本證明與原本無異。
如不服本判決，應於判決送達後十日內向本院提出上訴狀( 應附繕本 )，上訴於臺灣
高等法院。
                                        書記官  鄭  明  枝
中      華      民      國    九十二    年     十二     月    三十一    日
附錄法條：
刑法第三百二十一條第一項第三款：
犯竊盜罪而有左列情形之一者，處六月以上五年以下有期徒刑：
  三  攜帶兇器而犯之者。


司法院資訊處製作；財團法人民間司法改革基金會備份。
